臺灣高等法院高雄分院刑事裁定　　　　　 96年度抗字第266號
抗　告　人
即受刑　人　甲○○
　　　　　　　　　　（現於台灣嘉義監獄執行中）
上列抗告人因聲請減刑及定應執行刑案件，不服臺灣高雄地方法
院中華民國96年7 月24日裁定（96年度聲減字第2098號），提起
抗告，本院裁定如下：
    主  文
抗告駁回。
    理  由
一、本件經本院審理結果，認第一審裁定之裁處結果尚無違誤應
    予維持，其餘引用原裁定理由（如附件）。
二、抗告意旨略以：「抗告人即受刑人甲○○於本件減刑前，曾
    受裁定定應執行刑為有期徒刑20年，然抗告人經本件減刑後
    卻仍定應執行刑19年，顯與中華民國96年罪犯減刑條例第4
    條規定不合，且抗告人之減刑基準為20年，減刑後所定上開
    應執行刑19年，不符公平及比例原則，為此提起抗告，請撤
    銷原裁定」等語。
三、按數罪併罰已定執行刑案件，如數罪均應減刑者，於減刑後
    另定執行刑時，宜定為原定執行刑之二分之一；數罪有應減
    刑、有不應減刑者，於減刑後另定執行刑時，宜在原定執行
    刑之刑期以下酌定其執行刑，法院辦理九十六年減刑案件應
    行注意事項第15點定有明文。
四、經查抗告人所犯如附表編號1-9 所示等罪，其中編號5 、6
    之罪，係屬不應減刑之犯罪，則原裁定就附表所示其餘得減
    刑之罪予以減刑後，與上述不應減刑之罪，定其應執行刑為
    19 年 ，係在原定執行刑之刑期（20年）以下酌定之執行刑
    ，合於上開應行注意事項第15點之規定；又抗告人所犯如附
    表編號1-9 所示等罪，經減刑後之各罪與不應減刑之各罪刑
    期合併為20年7 月，依據修正前刑法第51條第5 、8 款「數
    罪併罰，宣告多數有期徒刑者，於各刑中之最長期以上，各
    刑合併之刑期以下，定其刑期。但不得逾二十年；宣告多數
    褫奪公權者，僅就其中最長期間執行之」之規定，本件定執
    行刑應於10年（即各刑中之最長期）至20年（各刑合併之刑
    期）之間予以酌定（台灣高等法院96年7 月6 日刑事庭庭長
    會議關於減刑案件法律問題之「臨時提議」問題二之決議參
    照），則原裁定予以定應執行刑19年，自屬合法。
五、抗告人所陳上情，均屬減刑後定其應執行刑是否適當，顯與
    中華民國96年罪犯減刑條例第4 條規定無涉，本件原裁定依
    據中華民國96年罪犯減刑條例第11條規定，裁定抗告人應執
    行有期徒刑19年，褫奪公權8 年，依據上開說明，於法尚無
    不合，本件抗告，並無理由，應予駁回。
據上論結，應依刑事訴訟法第412 條，裁定如主文。
中　　華　　民　　國　　96　　年　　9　　  月　　3　　日
                  刑事第一庭    審判長法  官  郭雅美
                                      法  官  莊崑山
                                      法  官  張意聰
以上正本證明與原本無異。
如不服本裁定應於送達後5 日內向本院提出抗告狀。
中　　華　　民　　國　　96　　年　　9　　  月　　3　　日
　　　　　　　　　　　　　　　　　　　書記官  呂素珍
附件：
臺灣高雄地方法院刑事裁定　　　　　　96年度聲減字第2098號
聲  請　人　臺灣高雄地方法院檢察署檢察官
受　刑　人　甲○○　男　36歲（民國○○年○○月○日生）
　　　　　　　　　　身分證統一編號：Ｚ000000000號
　　　　　　　　　　住高雄市○○區○○路434號2樓之1
　　　　　　　　　　（現於臺灣嘉義監獄執行中）
上列受刑人因違反麻醉藥品管理條例等案件，已經判決罪刑確定
，聲請人聲請減刑及定應執行刑，本院裁定如下：
    主  文
甲○○甲○○所犯如附表編號一至四、七至九所示之罪，減刑如
附表編號一至四、七至九所載，與附表編號五、六所列不應減刑
之犯罪所處之刑，應執行有期徒刑拾玖年，褫奪公權捌年。
    理  由
一、聲請意旨略以：查受刑人甲○○因於附表所列日期犯如附表
    所示之罪，經如附表所示之法院判處如附表所列之刑確定在
    案。經查其所犯附表編號一至四、七至九所示之罪，其犯罪
    時間均在96年4 月24日以前，均合於中華民國96年罪犯減刑
    條例第2 條第1 項第3 款規定相符，應依同條例第8 條第1
    項、第3 項聲請裁定減刑，而所犯各餘罪，雖依同條例第3
    條規定不予減刑，惟仍應依同條例第11條、第12條規定定其
    應執行刑等語。
二、按裁判確定前犯數罪，有應減刑與不應減刑者，就應減刑之
    罪，依第2 條、第4 條、第6 條至第8 條及前條規定減刑後
    ，與不應減刑之罪之宣告刑，適用刑法第51條定其應執行之
    刑；又依本條例應減刑之罪，經宣告褫奪公權逾1 年者，其
    褫奪公權，比照主刑減刑標準定之，其期間不得少於1 年，
    中華民國96年罪犯減刑條例第11條、第14條分別定有明文。
    查刑法第2 條第1 項規定：「行為後法律有變更者，適用行
    為時之法律。但行為後之法律有利於行為人者，適用最有利
    於行為人之法律」。本件受刑人於裁判確定前犯數罪，且均
    於95年7 月1 日之前犯之，而刑法第51條業已修正公布，並
    於95年7 月1 日施行，修正前刑法第51條規定：「數罪併罰
    ，分別宣告其罪之刑，依左列各款定其應執行者：」，其中
    第5 款規定：「宣告多數有期徒刑者，於各刑中之最長期以
    上，各刑合併之刑期以下，定其刑期。但不得逾20年。」，
    修正後刑法第51條第5 款規定：「宣告多數有期徒刑者，於
    各刑中之最長期以上，各刑合併之刑期以下，定其刑期。但
    不得逾30年」。比較結果，修正後刑法並非較有利於行為人
    ，故應適用修正前刑法至明。
三、經查：本件受刑人所犯如附表編號一至九所示之9 罪，業經
    法院先後判處如附表所示之刑，並於如附表所示之日期分別
    確定，並定應執行刑有期徒刑20年，褫奪公權8 年確定在案
    ，有臺灣高雄地方法院檢察署刑案資料查註紀錄表、臺灣高
    等法院被告前案紀錄表、本院82年度訴字第3122號、83年度
    訴字第873 號、臺灣高等法院高雄分院82年度上訴字第3800
    號、最高法院83年度台上字第3512號、本院86年度聲字第17
    87號刑事裁判各1 份在卷可稽，茲檢察官以受刑人所犯附表
    編號一至四、七至九所示之罪，其犯罪時間均在96年4 月24
    日以前，合於減刑條件，聲請予以減刑，並聲請與附表編號
    五、六所列不應減刑之犯罪所處之刑，定其應執行之刑，本
    院審核認聲請為正當，應予減刑後合併定其應執行刑為如主
    文所示。至如附表編號一、二、四、六至八所示原判決所諭
    知沒收或沒收銷燬之從刑因不在減刑範圍內，應照原判決執
    行，不另行諭知，附此敘明。
四、依中華民國96年罪犯減刑條例第2 條第1 項第3 款、第8 條
    第1 項、第3 項、第11條、第12條、第14條，刑法第2 條第
    1 項前段、修正前刑法第51條第5 款、第8 款，裁定如主文
    。
中　　華　　民　　國　　96　　年　　7 　　月　　24　　日
 　　　　　　     刑事第十六庭  法　官  蔣志宗
以上正本證明與原本無異。
如不服本裁定，應於收受送達後5 日內向本院提出抗告狀。
中　　華　　民　　國　　96　　年　　7 　　月　　24　　日
                                書記官  洪育祺
